# 请教陈版：PPP项目公司控制权判断

提问人：yxc998 时间：2017-03-14 17:12:10
陈版：您好！目前遇到下面问题，烦请指教： A公司承接PPP项目，与政府平台公司成立合资公司，股权比例为70%：30%，合营合同约定，如需银行贷款，由A公司100%提供担保，政府平台公司不提供任何形式担保。同时，合营合同约定，政府平台公司作为政府代表，实质性参与项目管理，如委派高管、建设期工程款支付审批、运营期项目参与项目经营管理等。董事会所有事项由双方一致同意。 想请问一下， 1.A公司是否需要将合资公司纳入合并范围？ 2.如果政府平台公司不参与项目实际实施及运营，不参与项目分红，其股权在报表中如何处理？@chenyiwei 谢谢！

回答人：chenyiwei
PPP项目的合并报表问题，此前版面上有过多次讨论。要关注与一般企业控制关系判断相比的特殊性。严格来说，PPP项目的实际控制人都是合同授予方（如当地政府），因此投资方是不可能将该PPP项目纳入其合并报表范围的，只是确认一项因提供建造和运营服务而获得的收费权，其中固定金额的收费权就是金融资产，变动金额的收费权就是无形资产。